【裁判字號】    97,交聲,2601
【裁判日期】    980115
【裁判案由】    交管條例聲異
【裁判全文】
臺灣板橋地方法院交通事件裁定        97年度交聲字第2601號
原處分機關  交通部公路總局臺北區監理所
異  議  人  三莊金屬有限公司
法定代理人  甲○○
上列受處分人因違反道路交通管理處罰條例案件，對於交通部公
路總局臺北區監理所於民國97年9 月2 日以北監裁字裁40-CG000
0000號所為之裁決處分（原舉發案號：臺北縣政府警察局97年7
月22日北縣警交字第CG0000000 號），聲明異議，本院裁定如下
：
    主  文
原處分撤銷。
三莊金屬有限公司汽車駕駛人，行經有燈光號誌管制之交岔路口
闖紅燈，處罰鍰新臺幣貳仟柒佰元，並記違規點數參點。
    理  由
一、原處分意旨略以：本件異議人即受處分人三莊金屬有限公司
    之法定代理人甲○○於民國97年9 月2 日16時19分許，駕駛
    車牌號碼P8-5916 號自用一般小客車，行經臺北縣板橋市縣
    ○○道與館前西路交會、設有燈光管制之交岔路口時，違規
    闖紅燈左轉館前西路。案經該路口監視攝影設備攝影後逕行
    舉發，原處分機關乃於97年9 月2 日以北監裁字裁40-CG000
    0000號違反道路交通管理事件裁決書，依道路交通管理處罰
    條例第53條第1 項，對異議人闖紅燈部分裁處罰鍰新臺幣（
    下同）2,700 元（未記違規點數3 點）等語。
二、按汽車（含機器腳踏車）駕駛人，行經有燈光號誌管制之交
    岔路口闖紅燈者，處1,800 元以上5,400 元以下罰鍰；汽車
    駕駛人有第53條情形者，記違規點數3 點，道路交通管理處
    罰條例第53條第1 項、第63條第1 項第3 款定有明文。
三、本件異議人法定代理人甲○○雖否認有闖紅燈之違規行為，
    並辯稱：(一)當天是伊開車沒錯，但伊當時係看頭頂燈號綠燈
    亮後才走，沒有闖紅燈（本院卷第32頁）；(二)該路口除紅、
    黃、綠燈號外，尚有一個左轉燈，至取締照片右上方號誌雖
    為紅燈，但該號誌是要給行人觀看，與得否左轉無關，因伊
    係遵守左轉號誌而左轉，並非直行，故無闖紅燈云云，然而
    ：
    (一)經本院提示證人即本件負責監視錄影畫面逕行舉發之員警
      許國暉於本院97年11月10日當庭所提監視錄影翻拍照片1
      張（共有8 小張，見本院卷第37頁）予甲○○，其已表示
      該照片是真的（本院卷第33頁），但辯稱該照片中左上角
      之號誌為黃燈云云（本院卷第35頁），然經本院函請臺北
      縣政府警察局提供本件取締攝影畫面光碟，並勘驗該局所
      提供之照片光碟後，已確認該路口之紅綠燈號誌共有4 個
      燈號，當異議人之車輛越過停止線及左轉彎時，應係最上
      方之號誌亮起，且係紅燈，有本院勘驗筆錄在卷可查（本
      院卷第45頁），故異議人法定代理人前揭所辯，核與事實
      不符，不可採信。
    (二)異議人雖又辯稱：該路口除紅、黃、綠燈號外，尚有一個
      左轉燈，至取締照片右上方號誌雖為紅燈，但該號誌是要
      給行人觀看，與得否左轉無關，因伊遵守向左號誌而左轉
      ，並非直行，故無闖紅燈云云，然依證人許國暉證稱：我
      們是依據畫面左上方的號誌來判斷有無闖紅燈，因為該號
      誌是與車道上方號誌連動等語（本院卷第33頁），可知其
      並非依據畫面右上方之行人號誌來判斷異議人車道之號誌
      狀態，且異議人汽車經過停止線後進入路口左轉館前西路
      時，畫面左上方號誌係4 個號誌中最上方的號誌亮起，且
      係紅燈，業經本院勘驗明確，自不容異議人事後推託改稱
      該等燈號全部都是黃燈云云（本院卷第34頁），故其前揭
      所辯，亦無可採。
四、綜上所述，異議人既有於前開時、地駕駛自用小客車行經設
    有燈光號誌管制之交岔路口闖紅燈之違規事實，依據前引規
    定，除應裁處罰鍰外，並應依同條例第63條第1 項第3 款記
    違規點數3 點。本件原處分機關就異議人駕車闖紅燈之違規
    行為，僅依道路交通管理處罰條例第53條第1 項規定對異議
    人裁處罰鍰2,700 元，漏未記違規點數3 點，尚有未合。本
    件異議人執詞提出異議，雖無理由，惟原處分既有上開可議
    之處，自應由本院撤銷原處分，並依道路交通管理處罰條例
    第53條第1 項、第63條第1 項第3 款等規定，自為裁定如主
    文第二項所示，以資適法。
據上論斷，應依道路交通案件處理辦法第20條，裁定如主文。
中    華    民    國    98    年    1     月    15    日
                  交通法庭  法  官  楊明佳
以上正本證明與原本無異
如不服本裁定應於送達後5日內向本院提出抗告狀
                            書記官  林金良
中    華    民    國    98    年    1     月    15    日


司法院資訊處製作；財團法人民間司法改革基金會備份。
